# 求助高手，关于房地产公司以土地增资子公司的业务

提问人：denghaifu 时间：2014-02-14 22:34:58
B公司是A的子公司，B公司以 1000 万投资成立C公司，之后B公司以期持有的土地及其上的建筑物增资C公司，A、B、C均为房地产公司，C取得土地及建筑物后仍然用于房产开发。 问题 1 ：土地及建筑物如何进行计量，是按账面价值计量还是按公允价值计量。是否有文件规定 问题 2 ：如果公司已经按账面价值进行验资并入账，后期是否可以按评估值进行调整，评估值跟验资报告的金额不一致，要调整到评估值。

回答人：chenyiwei
1 、C公司取得B公司作为出资投入的土地，可按各方股东共同确认的价值（一般以评估值为基础）进行初始计量，但该金额显著不公允时除外。 2 、B和A在编制合并报表时，应把C层面对该土地的计量金额中的增值部分予以冲回，恢复到按B个别报表层面的原账面价值为基础持续计量的金额。 3 、C公司将该土地入帐后，后续不能按重估值对其账面价值进行调整。在账面确认重估增值不符合历史成本原则。

提问人：denghaifu 时间：2014-02-16 17:32:22
请问陈版主，对于 1 、项有可套用的文件吗

回答人：chenyiwei
无形资产准则第十四条：投资者投入无形资产的成本，应当按照投资合同或协议约定的价值确定，但合同或协议约定价值不公允的除外。

提问人：denghaifu 时间：2014-02-19 07:38:59
本案中的公司都是房地产公司，土地是用于房地产开发用，作为存货，并且在同一控制下，也可以按评估值入账吗，不按账面价值入账吗

回答人：chenyiwei
此处的土地不构成“业务”，因此不适用同一控制下企业合并的规定。无论投资方如何对土地出资形成的长期股权投资进行计量，被投资企业总是可以按照各方股东共同确认的价值入帐的，当然明显不公允的除外。

提问人：denghaifu 时间：2014-02-19 20:02:58
此处的土地不构成“业务”，因此不适用同一控制下企业合并的规定。这个“业务”怎么理解，请陈版主指教呀

回答人：chenyiwei
请参阅企业合并准则及其讲解中对“业务三要素”的解释。《讲解 2010 》P309